臺灣士林地方法院刑事判決　　　　　　 100年度簡上字第45號
上　訴　人　臺灣士林地方法院檢察署檢察官
被　　　告　陳俊明
上列上訴人因被告竊盜案件，不服本院99年度審簡字第1559號中
華民國99年12月24日第一審簡易判決（起訴案號：臺灣士林地方
法院檢察署99年度偵字第8371號，被告於檢察官起訴後自白犯罪
，原審認宜以簡易判決處刑，而不經通常審判程序，逕以簡易判
決處刑），本院管轄之第二審合議庭判決如下：
    主    文
上訴駁回。
    犯罪事實
一、陳俊明前將母親李憶菁所有交予其使用之車牌號碼CT8-413
    號重型機車借與杜偉帆使用，因杜偉帆不慎將該機車騎壞，
    又無錢維修，二人於民國99年3 月10日某時許，共乘機車行
    經新北市○○區○○街34之3 號（改制前為臺北縣淡水鎮○
    ○街34之3 號）前，見友人賴志雄所有之車牌號碼CKJ-623
    號重型機車停放該處，竟共同基於意圖為自己不法所有之犯
    意聯絡，由杜偉帆以所有之機車鑰匙1 支插入電門鎖孔反覆
    轉動搖晃而發動之方式，竊得賴志雄所有前開重型機車1 輛
    後，再由杜偉帆拆解車體變賣，並以「普練達」磨去上開機
    車引擎上之引擎號碼5SK-229665號之烙碼後，再交由陳俊明
    裝置於其所使用之上揭車牌號碼CT8-413 號重型機車上使用
    。嗣賴志雄發現上開車輛遭竊報警處理，經警循線於99年6
    月9 日18時30分許，在新北市○○區○○街2 段150 號查獲
    ，並當場扣得上揭引擎1 顆（業已發還賴志雄，杜偉帆所涉
    竊盜犯行業經本院以99年度審簡字第1196號判決判處拘役59
    日確定）。
二、案經新北市政府警察局淡水分局報告臺灣士林地方法院檢察
    署檢察官偵查起訴。
    理    由
一、訊據被告陳俊明對於前開時間、地點與杜偉帆共同竊取賴志
    雄所有車牌號碼CKJ-623 號重型機車後，由杜偉帆將機車引
    擎上之引擎號碼5SK-229665號之烙碼磨去後，交由伊裝置於
    伊母親李憶菁所有交予伊使用之車牌號碼CT8-413 號重型機
    車上使用乙節，均坦承不諱（見原審卷第82頁反面、本院卷
    第30頁），核與證人即被害人賴志雄、證人即共犯杜偉帆、
    證人李憶菁所為之證述相符，並有扣押物品目錄表、贓物認
    領保管單、贓物照片、車籍資料查詢等在卷可稽，且共犯杜
    偉帆上開所涉與被告共同竊盜犯行亦經本院以99年度審簡字
    第1196號判決判處拘役59日確定，有該判決書附卷足參，均
    可佐被告前開出於任意性之自白與事實相符，得採為認定事
    實之證據。本件事證明確，被告犯行已堪認定，應依法論科
    。
二、核被告所為係犯刑法第320 條第1 項竊盜罪，其與杜偉帆就
    上開犯行有犯意聯絡、行為分擔，為共同正犯。原審以被告
    事證明確，依刑事訴訟法449 條第2 項、第3 項、第454 條
    ，刑法第28條、第320 條第1 項、第41條第1 項前段，刑法
    施行法第1 條之1 判決「陳俊明共同竊盜，處拘役伍拾玖日
    ，如易科罰金，以新台幣壹仟元折算壹日」，其認事用法及
    量刑均屬妥適，又共犯杜偉帆所有用以竊得上開機車之鑰匙
    1 支並未扣案，且無證據證明現仍存在，為免將來執行困難
    ，爰不予宣告沒收，亦附此說明。再按量刑輕重，係屬事實
    審法院得依職權自由裁量之事項，苟已斟酌刑法第57條各款
    所列情狀而未逾越法定刑度，不得遽指為違法，有最高法院
    72年台上字第6696號判例意旨可資參照；又在同一犯罪事實
    與情節，如別無其他加重或減輕之原因，下級審法院量定之
    刑，亦無過重或失輕之不當情形，則上級審法院對下級審法
    院之職權行使，原則上應予尊重，最高法院85年度台上字第
    2446號判決亦同此見解。查被告於本件查獲後，業已坦承犯
    行，並將共犯杜偉帆所交付伊裝置於機車上使用之被害人賴
    志雄所有的引擎歸還被害人賴志雄，有前開贓物認領保管單
    可稽，而被害人賴志雄於本院審理中經合法傳喚並未到庭，
    致未能對本案表示意見，又被告於原審中就量刑表示意見為
    請求判處得易科罰金之拘役50日，檢察官則表示請依法處理
    （見原審卷第82頁反面），而共犯杜偉帆則因本件犯行經本
    院判處拘役59日確定，有前開判決書可參，原審審酌被告年
    輕識淺誤交損友，而與杜偉帆共同為本件犯行，及其生活狀
    況、犯罪之手段與目的、竊得財物之價值、犯罪所生危害及
    被害人所受損失等情，量處如上所示之刑，其量刑亦屬妥適
    ，難認有何明顯裁量逾越或濫用之違法情事，自應予維持。
    公訴人上訴意旨指摘原審判決量刑過輕等語，尚屬無據，應
    予駁回。
據上論斷，應依刑事訴訟法第455 條之1 第1 項、第3 項、第36
8 條，判決如主文。
本案經檢察官許恭仁到庭執行職務
中    華    民    國    100    年    4    月    13    日
                  刑事第八庭  審判長法  官  楊皓清
                                    法  官  張明儀
                                    法  官  黎惠萍
以上正本證明與原本無異。
不得上訴
                                    書記官  林志忠
中    華    民    國    100    年    4    月    13    日